Alfian Mutakim

 $\text{No HP: $\underline{\textbf{+62 851 1749 5040}}$. Email: $\underline{\textbf{alfianmutaqien2@gmail.com}}$ \cdot \text{lg: $\underline{\textbf{@al_fianmutaqin}}$. Linkedin: $\underline{\textbf{Alfian Mutakim}}$$

Jl. Jend. Suprapto Gg. IV No.27, Purwokerto Lor, Kec. Purwokerto Tim., Kabupaten Banyumas 53114

PROFIL

Mahasiswa aktif semester 6 S1 Software Engineering di Telkom University dengan fokus pada pengembangan web menggunakan Laravel, React, dan Vite. Memiliki pengalaman dalam membangun proyek berbasis website, terbiasa bekerja dengan database, antarmuka pengguna, dan integrasi sistem. Menguasai dasar-dasar pengembangan front-end maupun back-end, serta memiliki kemampuan analisis, debugging, dan problem-solving yang baik. Aktif dalam berbagai organisasi dan kompetisi teknologi, serta berpengalaman sebagai asisten praktikum yang membimbing mahasiswa memahami materi teknis. Siap berkontribusi secara langsung dalam proyek nyata dengan semangat kolaboratif, adaptif, dan profesional.

PENDIDIKAN

Telkom University - Purwokerto, Indonesia

Oktober, 2022 - Sekarang

S-1, Software Engineering

PENGALAMAN KERJA

Kantor Kelurahan Kalikajar – Wonosobo, Indonesia

Admin & Pelayanan Masyarakat

Januari, 2021 - Maret, 2021

- Berkontribusi dalam kelancaran operasional perusahaan lewat input dan intergrasi data tepat waktu.
- Berkolaborasi dengan tim untuk memastikan keamanan data dan memberikan pelayanan optimal kepada masyarakat

RM. Harmoni - Wonosobo, Indonesia

Admin Keuangan

Juni, 2022 - Oktober, 2022

- Berkontribusi dalam pemantauan kinerja keuangan perusahaan lewat pembuatan rekapan dan catatan data transaksi secara rutin.
- Berkontribusi dalam mengkoordinasikan penyimpanan dan pengarsipan dokumen keuangan dan administratif perusahaan. Ini mencakup dokumen seperti faktur, kontrak, dan dokumen penting lainnya.

OSC Medcom.id

Writing contribution

September 2022 - Agustus 2023

- Menciptakan konten yang informatif, menarik, dan persuasif untuk menginformasikan hal terbaru.
- Melakukan riset dan analisis data untuk memahami kebutuhan audiens dan menghasilkan konten yang relevan dengan menginformasikan hal edukatif dan realistis yang menarik untuk dibahas.

Telkom University - Purwokerto

Asisten Praktikum

Februari 2024 - Sekarang

- Membantu dosen dalam mengajar dan membimbing mahasiswa, memastikan pemahaman materi, serta berkomunikasi dengan jelas dan efektif untuk menjawab pertanyaan dan memberikan umpan balik.
- Mengatur waktu dengan efektif untuk menyelesaikan tugas praktikum, serta mendiagnosis dan membantu menyelesaikan masalah teknis atau konsep yang dihadapi mahasiswa selama sesi praktikum.

ORGANISASI DAN VOLUNTEER

Satria Muda Telkom University Mentor Kewirausahaan Precomputition IBCF Telkom University Desember, 2023 – 2024

20 Oktober 2023

Ketua Panitia

28 April - 05 Mei 2024

FLS2N Kab. Banyumas dan Purbalingga

Staff Acara

SKILL

Microsoft Office (Exel, Word dll)

- Google (Drive, Mail, Foto, Meet)
- · Riset dan analisis materi
- Desain Grafis (Canva, Figma)
- Coding (HTML, Css, Php, Phyton)
- Memahami kaidah administratif
- Problem Solving

PRESTASI DAN PORTOFOLIO

Awarde OSC Medcom.id 2021

Submit Nasional PKM

Submit Nasional Gemastik

Awardee Innovilage 2023

P2MW & KMI EXPO XIV

Juli, 2023 – November, 2023 & 2024

My Portofolio